---
title: "Testat Teil 2"
author: "Maria Petalidou/mp171"
date: "21 Dezember 2022"
output: html_document
---

```{r setup, include=FALSE}
knitr::opts_chunk$set(echo = TRUE)
```

## Daten und Codebuch

Die Daten und das Codebuch sind in meinem persoenlichen GitHub-Account (https://github.com/mp171) zu finden. Aus Zeitgruenden habe ich selbst an der Aufgabe gearbeitet; ich hatte erst Mittwoch wirklich Zeit, die Aufgabe zu bearbeiten und wollte meine Tandempartnerin nicht verzoegern.  
  
  Im Nachfolgenden werden die Edge- und Nodeeigenschaften genauer erklaert.  
  
  Hinweis: Meine Version von R-Studio kann Umlaute nicht korrekt darstellen. Deswegen schreibe ich sie im Folgenden aus.
  

## Edge-Attribute

from = ID des initiierenden Knoten

to = ID des erhaltenden Knoten

relation = Art der Beziehung,
1 = Mitglied
2 = bekannt (Personen und Organisationen; Bekanntschaften, die im Artikel der taz explizit herausgehoben werden)
3 = Organisationen, die eine Verbindung haben

Anmerkungen: Als Mitglied gelten sowohl momentane als auch ehemalige Teilnehmer*innen einer Bewegung/Organisation.

## Node-Attribute

id = ID aus der Edgelist

name = Voller Name der Person/Organisation

type = Gibt an, ob es sich um Person oder Organisation handelt, 
1 = Person,
2 = Organisation

sector = Gibt an, aus welchem gesellschaftlichen Sektor die Person oder Organisation stammt, 
1 = Politik,
2 = Judikative,
3 = Exekutive((Ex-)Militaer, Polizeibeamt*innen),
4 = Gruppierungen,
5 = Andere,
6 = Adel

Anmerkungen: Querdenker wird hier als allgemeiner Begriff fuer Personen genutzt, die in irgendeiner Art und Weise Corona-Verschwoerungstheorien verbreitet, an Demos teilgenommen haben oder anderweitig in diesem Kontext aufgefallen sind.

## Netzwerk einlesen

```{r Netzwerk einlesen}
# Programmbibliothek laden
library(igraph)

# Einlesen der Edge- und Nodelist
edge <- read.csv("https://raw.githubusercontent.com/mp171/SozialeNetzwerke/main/Testat%20Datenerhebung%20-%20Edges.csv", header=T, as.is=T, sep = ",")

node <- read.csv("https://raw.githubusercontent.com/mp171/SozialeNetzwerke/main/Testat%20Datenerhebung%20-%20Nodes.csv", header=T, as.is=T, sep = ",")

# Matrix erstellen
edgematrix <-as.matrix(edge)

# Zusammenfuehren von Edge- und Nodelist
reichsbuerger <- graph_from_data_frame(d=edgematrix, vertices=node, directed=T)
reichsbuerger
```

## Visualisierung

```{r Einfache Visualisierung des Netzwerks, fig.height=5, fig.width=9}

# Farben festlegen

V(reichsbuerger)[V(reichsbuerger)$sector == "1"]$color <- "blue"
V(reichsbuerger)[V(reichsbuerger)$sector == "2"]$color <- "yellow"
V(reichsbuerger)[V(reichsbuerger)$sector == "3"]$color <- "green"
V(reichsbuerger)[V(reichsbuerger)$sector == "4"]$color <- "red"
V(reichsbuerger)[V(reichsbuerger)$sector == "5"]$color <- "purple"
V(reichsbuerger)[V(reichsbuerger)$sector == "6"]$color <- "orange"

# Formen two-Netzwerk festlegen
V(reichsbuerger)[V(reichsbuerger)$type == 1]$shape <- "circle" # Person
V(reichsbuerger)[V(reichsbuerger)$type == 2]$shape <- "square" # Organisation

# Einfacher plot

plot(reichsbuerger,
     asp=0,
     layout=layout_with_kk,
     rescale=TRUE,
     vertex.size=degree(reichsbuerger)*3,
     vertex.frame.color="black",
     edge.color="black",
     edge.arrow.size=.5,
     label.color="black",
     main="Reichsbuerger-Razzia",
     sub="Verbindungen zwischen Verhafteten und anderen Organisationen")


```

## Fragen beantworten


Frage 1: Wie interpretieren Sie das erstellte Netzwerk? Wieviel Zeit haben Sie dafuer benoetigt (ohne Fehlerkorrektur sollte das in maximal ein bis drei Stunden machbar sein)?

Das Netzwerk zeigt, dass signifikante Beziehungen zwischen der terroristischen Organisation der Reichsbuerger und der Querdenker-Bewegung und der AfD bestehen. Das ist fuer mich ehrlich gesagt nicht besonders ueberraschend. Sowohl die Querdenker-Bewegung als auch die AfD sind bereits in der Vergangenheit dafuer aufgefallen, dass einige ihrer Mitglieder in der rechtsextremen Szenen unterwegs sind.

Ich wuerde meinen eigenen Arbeitsaufwand auf ca. 2 Stunden schaetzen, ich habe aber auch nicht besonders konzentriert immer gearbeitet. Allgemein war es eine relativ simple Aufgabe.

Frage 2: Was war Ihr groesster Lernerfolg der Veranstaltung?

Ich habe meine Kentnisse von R-Studio verbessert und auch viel ueber die Netzwerkforschung gelernt. Bei mir haengen geblieben ist zudem die Vorteile von schwachen Beziehungen.

Frage 3: Welches Netzwerk moechten Sie gerne selbst untersuchen? Wenn Sie eine Tandem-Abgabe gemacht haben, bitte gerne zwei oder mehr Netzwerk-Ideen einreichen.

Ich bin grosser Fan von koreanischen Musikern und wuerde dort gerne Verbindungen zwischen Kuenstler*innen und Gruppen untersuchen. Geschichte interessiert mich ebenfalls sehr und ich koennte mir auch vorstellen, Netzwerke wie das der Operation Walkuere zu untersuchen. 

